---
title: "Cours R - Projet Final"
author:
  - Amine Aliane^[amine_aliane@hotmail.fr]
  - Meriam Hammouda^[hammouda.meriam@yahoo.fr]
  - Imed Eddine Boussouf^[imededdine.boussouf@yahoo.com]
  - Lina Saidane^[lina.saidane96@gmail.com]
  - Esteban Gobert^[esteban.gobert@me.com]
date: "30 avril 2020"
knit: (function(inputFile, encoding) { 
      out_dir <- '../outputs';
      rmarkdown::render(inputFile,
                        encoding=encoding, 
                        output_file=file.path(dirname(inputFile), out_dir, 'Rapport_ProjetFinal_R.html')) })
output:
  rmdformats::html_clean:
    highlight: kate
    toc: yes
    toc_depth: 4
    self_contained: true
    code_folding: show
    thumbnails: true
    gallery: true
    fig_height: 4
    df_print: kable
---

```{r setup, include=FALSE}
knitr::opts_chunk$set(echo = TRUE)
knitr::opts_knit$set(root.dir = "../")
```

```{r load_functions, message=FALSE, warning=FALSE, include=FALSE}
# Chargememt des fonctions sources
source("function/prepareData.R")
source("scripts/1_Initialisation.R")
source("scripts/2_1_1_cleanData.R")
source("scripts/2_2_sessions.R")
source("scripts/2_3_jointures.R")
```

## Présentation des données

Nous allons nous intéresser au jeu de données : train_users  
```{r real_train_users, echo=FALSE}
print(
  real_train_users_NA %>%
    select(-id) %>%
    dfSummary(round.digits = 2,
          na.col = TRUE,
          varnumbers = FALSE,
          graph.magnif = 0.75,
          plain.ascii = FALSE),
      max.tbl.height = 400,
      method = 'render')

#missmap(train_users_sansNDF, main = "Valeurs manquantes contre celles observées")
```
Avec cette description on peut observer que nous avons des variables aberrantes, extrèmes et manquantes, il faut donc les traiter.

* abbberantes :  
  + age : On considère comme aberrantes les valeurs pour âge < 18 et âge >= 90  
* extrêmes :  
  + first_browser : Garder les modalités chrome, firefox, IE, Safari et mobile Safari.  
  + affiliate_provider : On garde les modalités “direct”, “google” et on regroupe tout le reste dans la modalité “others”.  
  + gender : Suppression des lignes “OTHER” (0,14%)
  + first_device_type : Regroupement de "Android Phone", "Android Tablet" et "Desktop (Other)" en "Other/Unknown".  
  + language : On supprime les lignes ou il y a - de 1% d'effectif, il ne reste plus qu'une seule modalité possible la colonne devient inutile.  
  + affiliate_channel : On regroupe les modalité qui ont - de 1000 entités en "other".  
  + first_affiliate_tracked : On regroupe les modalité qui ont - de 1000 entités en "tracked-other".  
* manquantes :  
  + gender : Distribuer le genre sur les NAs en fonction de la proportion de MALE et FEMALE.  
  + age, first_affiliate_tracked et first_browser : Distribution par LOCF pour ne pas briser la distribution originale.  
  

```{r missmap, echo=FALSE, message=FALSE, warning=FALSE}
missmap(real_train_users_NA, main = "Valeurs manquantes contre celles observées apres suppressions des valeurs extrêmes et aberrantes")
```

### Statistiques descriptives du jeu de données train_users

```{r sumtool, echo=FALSE, message=FALSE, warning=FALSE}
print(
  real_train_users %>%
    select(-id) %>%
    dfSummary(round.digits = 2,
          na.col = FALSE,
          varnumbers = FALSE,
          graph.magnif = 0.75,
          plain.ascii = FALSE),
      max.tbl.height = 400,
      method = 'render')
```

#### Variables quantitatives
```{r var quantitatives, echo=FALSE, message=FALSE, warning=FALSE}
# age
real_train_users %>%
  ggplot(aes(x=age)) + 
  geom_density(fill="#69b3a2", color="#e9ecef", alpha=0.8)

# signup_flow
real_train_users %>%
  ggplot(aes(x=signup_flow)) + 
  geom_density(fill="#69b3a2", color="#e9ecef", alpha=0.8)

# boite a moustache avec gender et age
real_train_users %>%
  ggplot(aes(x=gender, y=age)) +
  geom_boxplot(fill="#69b3a2", alpha=0.8)

# matrice de corrélation
mcor <- real_train_users %>%
  select(age, signup_flow) %>%
  cor(use = "complete.obs")
mcor

t.test(real_train_users$age ~ real_train_users$gender)
# p est grand (16%) donc le resultat du test n'est pas significatif, on ne peut pas rejeter l'hypothèse
# nulle d'égalité des moyennes des 2 groupes.
```

#### Variables qualitatives
```{r var quali, echo=FALSE, message=FALSE, warning=FALSE}
# les statistiques descriptives univariées : la distribution

dotchart(sort(table(real_train_users$first_browser)))

# les corrélations entre des variables (Une matrice de corrélation)
tab_genre <- table(real_train_users$country_destination, real_train_users$gender)
print(tab_genre, method = 'render')

mosaicplot(tab_genre)

# la corrélation avec la variable à expliquer (facultatif : 0.5 pt en plus) : Test d’indépendance

# Quel pays est le plus apprécié (destination) entre les hommes et les femmes ?
chisq.test(tab_genre)
chisq.residuals(tab_genre)
#L’interprétation des résidus est la suivante :
# si la valeur du résidu pour une case est inférieure à -2, alors il y a une sous-représentation de cette case dans le tableau : les effectifs sont significativement plus faibles que ceux attendus sous l’hypothèse d’indépendance
# à l’inverse, si le résidu est supérieur à 2, il y a sur-représentatation de cette case
# si le résidu est compris entre -2 et 2, il n’y a pas d’écart à l’indépendance significatif
```

### Dataset Sessions

On s'intéresse maintenant au jeu de données sessions, nous allons calculer des indicateurs
```{r user_sessions, echo=FALSE, message=FALSE, warning=FALSE}
print(
  user_sessions %>%
    select(-c(user_id, dureeMax)) %>%
    dfSummary(round.digits = 2,
          na.col = FALSE,
          varnumbers = FALSE,
          graph.magnif = 0.75,
          plain.ascii = FALSE),
      max.tbl.height = 400,
      method = 'render')
```

### Jointures

Nous allons opérer une jointure entre l’agrégation des sessions (user_sessions) et le dataset d’entrainement (train_users).  
Ensuite nous allons faire une jointure avec les dataset subsidiaires countries et age_gender_bkts.

Pour que la jointure s'opère avec le dataset age_gender_bkts il faut effectuer quelques changements :

- créer une nouvelle variable tranche_age pour matcher avec la colonne age_bucket
- mettre en lettres capitales les modalités de la colonne gender(age_gender_bkts)


### Statistiques descriptives du jeu de données train_dataset

Issue de la jointure entre les dataset train_users, user_sessions, age_gender_bkts et countries : le jeu de données train_dataset nous permet de décrire les variables d'une autre manière

```{r statdesc2, echo=FALSE, message=FALSE, warning=FALSE}

print(
  train_dataset %>%
    select(-c(id,dureeMax)) %>%
    dfSummary(round.digits = 2,
          na.col = FALSE,
          varnumbers = FALSE,
          graph.magnif = 0.75,
          plain.ascii = FALSE),
      max.tbl.height = 400,
      method = 'render')
```

#### Variables Quantitatives
```{r var quant2, echo=FALSE, message=FALSE, warning=FALSE}
train_dataset %>%
  ggplot(aes(x=NbActions)) + 
  geom_density(fill="#69b3a2", color="#e9ecef", alpha=0.8)

train_dataset %>%
  ggplot(aes(x=NbActions_ActionsTypes)) + 
  geom_density(fill="#69b3a2", color="#e9ecef", alpha=0.8)

train_dataset %>%
  ggplot(aes(x=NbActions_ActionsTypes_ActionDetails)) + 
  geom_density(fill="#69b3a2", color="#e9ecef", alpha=0.8)

train_dataset %>%
  ggplot(aes(x=NbDevices)) + 
  geom_density(fill="#69b3a2", color="#e9ecef", alpha=0.8)

train_dataset %>%
  ggplot(aes(x=dureeTotal)) + 
  geom_density(fill="#69b3a2", color="#e9ecef", alpha=0.8)

train_dataset %>%
  ggplot(aes(x=dureeMax)) + 
  geom_density(fill="#69b3a2", color="#e9ecef", alpha=0.8)

train_dataset %>%
  ggplot(aes(x=dureeMedian)) + 
  geom_density(fill="#69b3a2", color="#e9ecef", alpha=0.8)

# les statistiques descriptives bivariées : corrélations entre des variables (Une matrice de corrélation) :
# boite a moustache avec gender et age
train_dataset %>%
  ggplot(aes(x=gender, y=age)) +
  geom_boxplot(fill="#69b3a2", alpha=0.8)

# matrice de corrélation
mcor2 <- train_dataset %>%
  select(age, signup_flow, NbActions, NbActions_ActionsTypes, NbActions_ActionsTypes_ActionDetails, NbDevices, dureeTotal, dureeMedian, dureeMax) %>%
  cor(use = "complete.obs")


##couleur par genre
train_dataset %>%
  select(gender, age, signup_flow, NbActions, NbActions_ActionsTypes, NbActions_ActionsTypes_ActionDetails, NbDevices, dureeTotal, dureeMedian, dureeMax) %>%
  ggpairs(columns = 2:10,ggplot2::aes(colour = gender))

##couleur par country_destination
train_dataset %>%
  select(country_destination, age, signup_flow, NbActions, NbActions_ActionsTypes, NbActions_ActionsTypes_ActionDetails, NbDevices, dureeTotal, dureeMedian, dureeMax) %>%
  ggpairs(columns = 2:10, ggplot2::aes(colour = country_destination))

# la corrélation avec la variable à expliquer (facultatif : 0.5 pt en plus) : Test de Student // ANOVA
# par âge / genre
t.test(train_dataset$age ~ train_dataset$gender)
```

#### Variables Qualitatives

```{r var_quali2, echo=FALSE, message=FALSE, warning=FALSE}
# les statistiques descriptives univariées : la distribution
dotchart(sort(table(train_dataset$first_browser)))

# les corrélations entre des variables (Une matrice de corrélation)
tab_genre2 <- table(train_dataset$country_destination, train_dataset$gender)
tab_genre2

# corrélation entre les devices type joints entre les tables
tab_device <- table(train_dataset$first_device_type, train_dataset$mostFreqDeviceType)
tab_device

# corrélation entre l'age des utilisateur et les devices utilisé
train_dataset %>%
  ggplot(aes(x=mostFreqDeviceType, y=age, fill=mostFreqDeviceType)) +
  geom_boxplot(alpha = 0.8) +
  theme(legend.position = "none") +
  scale_fill_brewer(palette = "Paired")

# la corrélation avec la variable à expliquer (facultatif : 0.5 pt en plus) : Test d’indépendance
# Quel pays est le plus apprécié (destination) entre les hommes et les femmes ?
chisq.test(tab_genre2)
chisq.residuals(tab_genre2)

chisq.test(tab_device)
chisq.residuals(tab_device)

mosaicplot(tab_device, las = 4, shade = TRUE)
#L’interprétation des résidus est la suivante :
# si la valeur du résidu pour une case est inférieure à -2, alors il y a une sous-représentation de cette case dans le tableau :
# les effectifs sont significativement plus faibles que ceux attendus sous l’hypothèse d’indépendance
# à l’inverse, si le résidu est supérieur à 2, il y a sur-représentatation de cette case
# si le résidu est compris entre -2 et 2, il n’y a pas d’écart à l’indépendance significatif
```
